【裁判字號】    95,司,173
【裁判日期】    951012
【裁判案由】    選派檢查人
【裁判全文】
臺灣士林地方法院民事裁定               95年度司字第173號
聲  請  人  悟道投資有限公司
法定代理人  乙○○
非訟代理人  李永然律師
            黃斐旻律師
相  對  人  宙揚企業股份有限公司
法定代理人  甲○○
非訟代理人  王迪吾律師
上列聲請人聲請為宙揚企業股份有限公司選派檢查人事件，本院
裁定如下：
    主      文
選派林耕洲會計師（廣和會計師事務所執業會計師，設台北市松
山區○○○路2 號4 樓11室）為宙揚企業股份有限公司之檢查人
，檢查該公司業務帳目及財產。
程序費用由相對人負擔。
    理  由
一、本件聲請意旨略以：聲請人自民國（以下同）91年6 月10日
    起即持有相對人宙揚企業股份有限公司（下稱宙揚公司）股
    份共計2,290,074 股，佔相對人已發行股份總數39.48 ﹪，
    為宙揚公司繼續1 年以上持有該公司股份3%以上之股東，宙
    揚公司自76年10月3 日設立登記以來，即時常未依股東會決
    議執行，其所提出之財務報表與公司實際營運情況顯不相符
    ，要求改善亦置之不理，例如91年1 月2 日之董事會暨股東
    臨時會決議每季召開一次董事會、應提出員工獎金、薪資辦
    法及基本員工福利等項，相對人均未遵期召開及提出相關辦
    法。且相對人公司之董事長甲○○與總經理嚴偉明為夫妻關
    係，相對人公司之業務經營及財務均由該二人掌控，聲請人
    雖身為大股東，亦無法介入相對人公司之業務及財務，對於
    相對人公司之業務及財務之所有情形，聲請人均僅處於事後
    被告知之地位，遑論依法行使董事之職權。而依相對人所提
    呈之93年1 月1 日至94年12月31日之會計師查核報告，就關
    係人交易事項乙項，甲○○身為公司董事長，連續二年分別
    與公司有新台幣（下同）2830萬元、1700萬元之大筆資金融
    通，聲請人對此即生有相對人是否涉有掏空公司之合理懷疑
    ，自應由查核相對人公司相關資金往來紀錄、調閱銀行存摺
    、銀行對帳單以及公司現金簿、公司明細帳簿等相關資料，
    始能得知是否確無不法，單憑財務報表根本無法得知相對人
    公司實際財務狀況。相對人提出之前揭財簽報表確實容有可
    議之處，為維護聲請人依法應享有之權益，爰依公司法第24
    5 條第1 項規定聲請法院選派檢查人，查核相對人公司業務
    帳目及財產情形等語。
二、按繼續1 年以上，持有已發行股份總數百分之3 以上之股東
    ，得聲請法院選派檢查人，檢查公司業務帳目及財產情形，
    公司法第245 條第1 項定有明文。而依公司法第245 條第1
    項所定聲請選派檢查人之規定，除具備繼續1 年以上持有已
    發行股份總數百分之3 之股東之要件外，別無其他資格之限
    制。經查：聲請人為宙揚公司繼續1 年以上持有該公司股份
    3%以上之股東，業據其提出宙揚公司變更登記表、宙揚公司
    董事、監察人名冊所載聲請人持股數等為證，相對人公司就
    聲請人係該公司繼續1 年以上持有已發行股數總數百分之3
    以上之股東之事實，亦不爭執，自堪信為真實。是本件聲請
    合於上開規定，應予准許。
三、經本院函請台北市會計師公會推薦，該會推薦廣和會計師事
    務所（設於台北市松山區○○○路2 號4 樓11室，14樓之6
    ）執業會計師林耕洲會計師輪辦本件檢查業務。本院審酌林
    耕洲會計師係政治大學會計系畢業，曾任榮聰聯合會計師事
    務所、安候協和會計師事務所會計師、中華民國仲裁協會仲
    裁人，曾擔任公司檢查人、破產管理人、重整檢查人、廣和
    會計師事務所所長，現職為廣和會計師事務所執業會計師，
    有台北市會計師公會北市會字第0950452 號函附卷可稽，其
    對於公司業務帳目、盈虧及財產情形，應能本於專業知識予
    以檢查，當亦能適時維護、保障聲請人及其他股東之權益，
    爰依公司法第245 條第1 項之規定，選派會計師林耕洲為檢
    查人，檢查相對人之業務帳目及財產情形。又相對人應依檢
    查人之要求提出相關帳簿、表冊供檢查，不得對檢查人之檢
    查有妨礙、拒絕或規避之行為；又檢查人之報酬由相對人負
    擔，其報酬金額應俟檢查人向本院提出檢查報告後，由本院
    依非訟事件法第174 條規定徵詢董事及監察人意見後酌定之
    ，附此敘明。
四、依非訟事件法第175 條第3 項，裁定如主文。
中    華    民    國    95    年    10    月    12    日
                  民事第一庭  法  官  洪舜帆
以上正本證明與原本無異。
如不服本裁定應於送達後10日內向本院提出抗告狀，並繳納抗告
費新臺幣1,000元。
中    華    民    國    95    年    10    月    18    日
                              書記官  李明章


司法院資訊處製作；財團法人民間司法改革基金會備份。
